【裁判字號】    95,訴,996
【裁判日期】    950307
【裁判案由】    返還信用卡消費貸款
【裁判全文】
臺灣臺北地方法院民事判決               95年度訴字第996號
原      告  國泰世華商業銀行股份有限公司
法定代理人  乙○○
訴訟代理人  甲○○
被      告  丙○○
上列當事人間請求返還信用卡消費貸款事件，本院於中華民國95
年2月20日言詞辯論終結，判決如下：
    主  文
被告應給付原告新台幣伍拾伍萬零貳拾元，及其中本金新台幣
伍拾萬捌仟肆佰陸拾玖元自民國九十五年一月十九日起至清償日
止，按年息百分之十九點七計算之利息。
被告應給付原告新台幣肆萬仟玖佰壹拾壹元，及其中本金新台
幣肆萬壹仟肆佰肆拾元自民國九十五年一月十九日起至民國九十
五年十二月二十二日止，按年息百分之五點八八計算之利息，並
自民國九十五年十二月二十三日起至清償日止，按年息百分之十
四點八八計算之利息，及自民國九十五年一月十九日起至清償日
止按月計收帳務管理費新台幣貳佰捌拾捌元。
訴訟費用由被告負擔。
    事實及理由
甲、程序方面：
一、原台灣第一信託投資股份有限公司變更為匯通商業銀行股份
    有限公司。匯通商業銀行股份有限公司於民國91年6月3日變
    更為國泰商業銀行股份有限公司。然國泰商業銀行股份有限
    公司於92年6月26日經財政部核准正式與世華聯合商業銀行
    股份有限公司合併，國泰商業銀行股份有限公司為消滅銀行
    ，世華聯合商業銀行股份有限公司為存續銀行，世華聯合商
    業銀行股份有限公司並於92年10月27日經經濟部核准登記正
    式更名為國泰世華商業銀行股份有限公司，原國泰商業銀行
    股份有限公司暨原世華聯合商業銀行股份有限公司之權利義
    務關係由合併後存續並更名之國泰世華商業銀行股份有限公
    司依公司法第75條規定概括承受，合先敘明。
二、按當事人得以合意定第一審管轄法院。但以關於由一定法律
    關係而生之訴訟為限。民事訴訟法第24條第1項定有明文。
    查兩造約定由本院為第一審管轄法院，有信用卡約定條款第
    26條可憑，是本院自有管轄權，合先敘明。
三、本件被告未於言詞辯論期日到場，核無民事訴訟法第386條
    所列各款情形，應依原告之聲請，由其一造辯論而為判決。
乙、實體方面：
一、本件原告主張被告於民國92年10月16日與原告成立信用卡使
    用契約，領用卡號0000000000000000之Master信用卡，依約
    被告就使用系爭信用卡所生之債務，負全部給付之責。被告
    領用系爭信用卡後，即得於各特約商店記帳消費，依信用卡
    約定條款第14、15條之約定，應於當期繳款截止日前向原告
    全部清償，或以循環信用方式繳付最低應繳金額，逾期清償
    者依信用卡約定條款第15、21、22條之約定，除喪失期限利
    益外，應另行給付債權人按年息19.7%計算之利息。截至95
    年1月18日止帳款尚餘新台幣（下同）108,320元，及其中本
    金102,885元未按期繳付。
二、被告於92年10月17日與原告約定以代償卡由原告代付其於中
    國信託商業銀行之信用卡欠款，就該代償部分之利息及費用
    ，計收方式係以代償後，前24個月內按月計收代償餘額1.1
    ％之手續費，上述期間期滿，則更以年息19.7％計息。截至
    95 年1月18日止帳款尚餘8,638元，及其中本金8,100元未按
    期繳付。
三、被告於94年6月22日與原告約定以代償卡由原告代付其於台
    北富邦信用卡總處之信用卡欠款，就該代償部分之利息及費
    用，計收方式係以代償後，前18個月內以年息5.88％計收利
    息，第19個月起已年息14.88％計息。另按月收取帳務管理
    費288元。截至95年1月18日止帳款尚餘43,911元，及其中本
    金41,440元未按期繳付。
四、被告另於93年11月10日與原告成立簡易通信貸款契約，領用
    卡號0000000000000000之簡易貸卡，向原告貸款210,000元
    ，按年息18.5%計算利息，約定分60期清償，按年金法按月
    計付本息，併入信用卡帳單中與信用卡帳款一同繳納。依約
    定條款第1條之約定，如未依約於繳款期限前繳款或未繳足
    月付金時，原告得將未繳金額本金部分，或主張視為到期之
    本金部分，按信用卡循環利率19.7%計算之利息。依約定條
    款第4、5條之約定，倘遲延繳款，除喪失期限利益外，視同
    全部到期。截至95年1月18日止帳款尚餘209,046元，及其中
    本金191,822元未按期繳付。
五、被告另於94年5月11日與原告成立簡易通信貸款契約，領用
    卡號0000000000000000之簡易貸卡，向原告貸款210,000元
    ，按年息18.5%計算利息，約定分60期清償，按年金法按月
    計付本息，併入信用卡帳單中與信用卡帳款一同繳納。依約
    定條款第1條之約定，如未依約於繳款期限前繳款或未繳足
    月付金時，原告得將未繳金額本金部分，或主張視為到期之
    本金部分，按信用卡循環利率19.7%計算之利息。依約定條
    款第4、5條之約定，倘遲延繳款，除喪失期限利益外，視同
    全部到期。截至95年1月18日止帳款尚餘224,019元，及其中
    本金205,662元未按期繳付。
六、被告至95年1月18日止，帳款尚餘593,934元未按期繳付（含
    信用卡帳款金額108,320元，簡易通信貸款帳款金額433,065
    元，代償金額為52,549元），迭經催討無效，業據提出債權
    明細查報表、信用卡申請書、信用卡約定條款、簡易通信貸
    款申請書、簡易通信貸款約定條款、簡易通信貸金額、代償
    卡申請書、代償卡約定條款、帳單影本為證。爰依上開信用
    卡契約之法律關係，請求被告給付如主文第1項、第2項所示
    等情。
七、被告經合法通知，未於言詞辯論期日到場，亦未提出書狀作
    何聲明或陳述，核無民事訴訟法第386條所列各款情形，應
    依原告之聲請，由其一造辯論而為判決。
八、原告主張之事實，已據其提出如前開所載之證物為憑，被告
    對於原告主張之事實，已於相當時期受合法之通知，而於言
    詞辯論期日不到場，亦未提出準備書狀爭執，依據民事訴訟
    法第280條第3項準用第1項之規定，視同自認，則原告之主
    張自堪信為真實。是原告依信用卡契約之法律關係請求被告
    給付如主文第1項、第2項所示之本金及利息為有理由，應予
    准許。
丙、結論：
    本件原告之訴為有理由，依民事訴訟法第385條第1項前段、
    第78條，判決如主文。
中    華    民    國    95    年    3     月    7     日
                  民事第三庭    法  官  曾啟謀
以上正本係照原本作成
如對本判決上訴，須於判決送達後20日內向本院提出上訴狀
中    華    民    國    95    年    3     月    7     日
                                書記官  王月伶


司法院資訊處製作；財團法人民間司法改革基金會備份。
